【裁判字號】    99,訴,1155
【裁判日期】    990924
【裁判案由】    毒品危害防制條例
【裁判全文】
臺灣臺中地方法院刑事判決              99年度訴字第1155號
公  訴  人  臺灣臺中地方法院檢察署檢察官
被      告  甲○○
選任辯護人  張淑琪律師
上列被告因違反毒品危害防制條例案件，經檢察官提起公訴（98
年度偵字第18107號），本院判決如下：
    主    文
甲○○犯如附表所示之罪，均累犯，各處如附表所示之刑，應執
行有期徒刑拾陸年，未扣案販賣第一級毒品所得財物共計新臺幣
陸仟元沒收，如全部或一部不能沒收時，以其財產抵償之，未扣
案之門號0000000000號行動電話壹支（含SIM卡壹張）沒收，如
或一部不能沒收時，追徵其價額或以其財產抵償之。
    犯罪事實
一、甲○○前於民國85年間，因違反肅清煙毒條例及麻醉藥品管
    理條例等案件，經本院以85年度訴字第2303號分別判處有期
    徒刑3年6月、6月，應執行刑有期徒刑3年10月確定；於86年
    間，又因違反肅清煙毒條例及麻醉藥品管理條例等案件，經
    本院以86年度訴字第2303號分別判處有期徒刑3年8月、6月
    ，應執行有期徒刑4年確定，前開二案件經接續執行，於90
    年2月16日假釋付保護管束，嗣因假釋遭撤銷，於93年5月2
    日入監執行殘刑。前揭兩案其後均依中華民國九十六年罪犯
    減刑條例各減應執行刑為有期徒刑1年11月、2年確定，於96
    年7月16日該減刑條例生效時執行完畢。猶不知悔改，其明
    知海洛因係毒品危害防制條例第2條第2項第1款所規定之第
    一級毒品，依法不得販賣，竟基於意圖營利販賣第一級毒品
    海洛因之犯意，以其所有之門號0000000000號行動電話（含
    SIM卡，未據扣案），作為與丙○○、乙○○、丁○○，聯
    絡販賣毒品之工具，而分別於附表所示時間、地點，販賣第
    一級毒品海洛因予丙○○、乙○○、丁○○等人（詳細之犯
    罪時間、地點，販賣對象、犯罪方式、交易金額、交易毒品
    數量，均詳如附表所載）。嗣因警方查獲案外人朱錦鎮，經
    朱錦鎮供出姚鈺麟涉嫌販賣海洛因，及其所使用之前揭行動
    電話門號，經調閱該行動電話通聯紀錄清查，丙○○、乙○○、丁○○均證稱其等曾向姚鈺麟購買第一級毒品海洛因而
    查獲上情。
二、案經臺中縣警察局烏日分局報告臺灣臺中地方法院檢察署檢
    察官偵查起訴。
    理    由
一、證據能力部分：
(一)、按刑事訴訟法有關傳聞法則及例外之規定（第159條至第159
    條之5），如條文已明定得為證據者（如第159條之1第1項）
    ，或依規定原則上有證據能力，但當事人未抗辯其有例外否
    定證據能力之情形者，即無庸就其如何具有證據能力而為說
    明。同法第159條之1第2項規定：「被告以外之人於偵查中
    向檢察官所為之陳述，除顯有不可信之情況者外，得為證據
    。」已揭示被告以外之人於偵查中向檢察官所為之陳述，原
    則上為有證據能力，僅於顯有不可信之情況，始例外否定其
    得為證據。是被告如未主張顯有不可信之情況時，檢察官自
    無從就無該例外情形而為舉證，法院亦無庸在判決中說明無
    例外情形存在之必要；僅於被告主張有例外情形而否定其得
    為證據時，法院始須就有無該例外情形予以調查審認。又被
    告有與證人對質及詰問證人之權利，其中所謂「對質」，是
    指被告與證人同時在場，面對面互為質問之意。而被告之對
    質權，係藉由對質程序，法院得以觀察其問答之內容與互動
    ，親身感受而獲得心證，有助於真實之發現；詰問權則係指
    訴訟上當事人有在審判庭輪流盤問證人，以求發現真實，辨
    明供述證據真偽之權利。現行刑事訴訟法對於詰問制度之設
    計，以同法第166條以下規定之交互詰問為實踐，屬於人證
    調查證據程序之一環；與證據能力係指符合法律所規定之證
    據適格，而得成為證明犯罪事實存在與否之證據資格，性質
    上並非相同。偵查中檢察官為蒐集被告犯罪證據，訊問證人
    旨在確認被告嫌疑之有無及內容，與審判期日透過當事人之
    攻防，調查人證以認定事實之性質及目的，尚屬有別。偵查
    中訊問證人，法無明文必須傳喚被告使之得以在場，刑事訴
    訟法第184條第2項亦僅規定因發見真實之必要，得命證人與
    被告對質，是檢察官偵查中雖未命證人與被告對質，尚非違
    法。此項未經被告對質之被告以外之人於偵查中向檢察官所
    為之陳述，依刑事訴訟法第159條之1第2項之規定，原則上
    屬於法律規定為有證據能力之傳聞證據，於例外顯有不可信
    之情況，始否定其得為證據，業如前述。現行刑事訴訟法關
    於行通常審判程序之案件，為保障被告之反對詰問權，復對
    證人採交互詰問制度，其未經詰問者，僅屬未經合法調查之
    證據，並非無證據能力，而禁止證據之使用。經查，證人乙○○於本院審理時，依法傳喚、拘提均未到庭，參以被告及
    辯護人就證人乙○○以證人身分於檢察官訊問時結證之證言
    ，並未釋明有何「顯有不可信之情況」之具體理由，且觀諸
    證人乙○○當時訊問筆錄作成之情況，亦無顯不可信之情事
    ；另證人丙○○、丁○○以證人身分於檢察官訊問時結證之
    證言，其等當時訊問筆錄之作成，均未有顯不可信之情事，
    依前開說明，證人乙○○、丙○○、丁○○於檢察官偵查中
    具結之證述，自均得作為證據。至辯護人認證人乙○○於偵
    查中之證言，因未命其與被告對質，而認無證據能力，尚有
    誤會，合先敘明。
(二)、又按被告以外之人於檢察事務官、司法警察官或司法警察調
    查中所為之陳述，與審判中不符時，其先前之陳述具有較可
    信之特別情況，且為證明犯罪事實存否所必要者，得為證據
    ，刑事訴訟法第159條之2定有明文。經查：本件證人丙○○
    於警詢中證稱，其所施用之海洛因係向被告購買，惟其於本
    院審理時改稱，其忘記是否曾向被告拿過海洛因云云（見本
    院99年7月1日審理筆錄），其於警詢中及本院審理時之供述
    已有前後陳述不符之情形，本院審酌其於警詢時之陳述，均
    係出於自由陳述而為，且就其係如何向被告購買海洛因、時
    間、地點、金額，均翔實交付，又其於警詢中之證述距案發
    日較近，當時記憶自較深刻，可立即反應所知，不致因時隔
    日久而遺忘案情；且較無來自被告同庭在場之壓力而出於虛
    偽不實之指證，或事後串謀而故為迴護被告之機會，揆諸上
    開說明，其於警詢中所為之陳述，客觀上應具有較可信之特
    別情況，且亦為證明犯罪事實存否所必要，依上揭規定，其
    等於警詢中之證言，自有證據能力。
(三)、另本件被告所使用之門號0000000000號行動電話與他人間通
    話之通訊紀錄，係由檢警依法向電信公司調閱，係屬合法取
    得之證據。且被告及辯護人亦同意前開通聯紀錄具有證據能
    力，則上開通聯紀錄自亦得為證據。
二、實體方面：訊據被告甲○○對於其曾使用門號0000000000號
    行動電話，並以該行動電話於97年10月27日與證人丙○○所
    使用之門號0000000000號行動電話聯絡、於97年10月27日、
    同年12月18日與證人乙○○所使用之門號0000000000號行動
    電話聯絡、於97年12月15日與證人丁○○所使用之門號0000
    000000號行動電話聯絡的事實不爭執，惟矢口否認有何販賣
    第一級毒品海洛因之犯行，辯稱：伊不認識丙○○，好像曾
    在沙鹿童綜合醫院喝美沙酮時碰過面，不知為何丙○○會打
    電話給伊；乙○○、丁○○雖然曾打電話與伊聯絡，但伊沒
    有賣海洛因給他們云云。然查：
(一)、就證人丙○○部分：
１、證人丙○○於偵查中結證稱：伊的電話是0000000000號，伊
    已用了3、4年，是自己在使用。伊於97年中旬，8、9月左右
    認識「阿濱」（即被告），也不算是認識，是去舊的童綜合
    醫院喝美沙酮，大家是病友，見面會點頭、聊天，而知道他
    有貨是有時聊天會聊到過去，多少知道他有來源。伊大約是
    97年10月左右跟被告要電話。伊與被告是約在臺中港漁港路
    靠近中棲路附近的一間土地公廟等，附近有加油站。伊先在
    家裡用伊手機打電話給他，問他人在哪。他會說「我人在哪
    裡，你過來」幾乎都在漁港路那裡。他是開車過來，是TOYO
    TA黑色。綽號「阿濱」之人（即被告）的特徵是平頭在頭髮
    長一點點，5、6分頭。皮膚黝黑，不白，沒有戴眼鏡，身高
    和伊一樣約170公分，身材和伊一樣中等，沒有很胖也沒有
    很瘦。年紀跟伊差不多，約30幾，近40歲。綽號「阿濱」之
    人的電話應該是在警局提示的那個號碼，0960開頭，424結
    尾。很久沒有聯絡會忘記，但是看到會想起來。有時伊會約
    地點快到時打給他，有時不會。看伊到的時候他有沒有到，
    他到伊就不會打了。拿到海洛因伊就會在外面抽掉。他多半
    會在車上，一手交錢一手交貨。伊下車把錢給他，他把一包
    海洛因給伊就走了等語（見臺灣臺中地方法院檢察署98年度
    他字第3105號偵查卷第35、36頁，即98年5月4日偵訊筆錄）
    ；另於偵查中結證稱：伊大部分都是和被告約在加油站附近
    ，是伊打電話給他，伊當時的電話是0000000000。伊在電話
    中大部分都是沒有談到，只是約在哪裡見面，說伊要去找他
    ，他就知道了，其他都是當面講的。97年10月27日這次應該
    是伊人在加油站打給他說要買毒品。這天打兩通電話，可能
    是伊人在附近，先打一通電話給他，等到伊停車到了確定地
    點再打一通給他。這次伊應該是買1000元，是買海洛因，他
    是開車過來，停在伊旁邊，伊下車拿1000元給他，他拿1包
    東西給伊，用夾鍊袋裝。買了之後伊在車上摻在香菸裡施用
    。當時伊有在服用美沙酮，所以癮不是很大。施用完後會茫
    茫的。伊通常停車在漁港路上最接近加油站的位置，是停在
    加油站對面，右手邊那邊。甲○○長相跟之前伊在筆錄裡描
    述的一樣。（提示空白指認表）被告甲○○是9號。（提示
    警詢指認表）是這人，這是伊親自簽名蓋印的。伊會記得是
    10月27日是因伊看通聯紀錄才想起來，而且伊10月份有向他
    買。那次是晚上8點多沒錯。其他通聯伊不太記得了。伊會
    跟他見面，有時是買毒品，有時是跟他約禮拜天去釣魚。10
    月27日這天伊確定是去跟他買毒品。伊是說伊有需要，請他
    賣毒品給伊。伊去拿1000元給他，他就拿1包毒品給伊。一
    手交錢一手交貨。伊與被告不是合資，伊沒有跟他合資過等
    語明確（見臺灣臺中地方法院檢察署98年度偵字第18107號
    偵查卷第13至15頁，即98年10月5日偵訊筆錄）。
２、其於警詢中證稱：行動電話門號0000000000是伊於95年中（
    至今已使用3~4年了）申辦，都是伊本人在使用，沒有借他
    人使用。伊有毒品刑案資料，勒戒一次、徒刑一次。97年12
    月底前所施用的一級毒品海洛因來源，是向一名綽號「阿濱
    」之男子所購買的。伊是以自己的門號0000000000撥打綽號
    「阿濱」之男子所使用的電話號碼0000000000，並在電話中
    詢問他人在哪裡，他跟伊說約定的地點碰面，然後伊依約到
    達後，當面交易海洛因，伊都是以1000元向他購買1小包。
    向綽號「阿濱」之人於97年12月底往回算前3~4個月，買了
    約有7、8次左右的毒品海洛因。伊不知道綽號「阿濱」之男
    子的真實姓名身分，他年約30多歲、高約170公分、沒有戴
    眼鏡、中等身材、皮膚略黑。在沙鹿童綜合醫院喝美沙酮時
    ，在那裡認識「阿濱」的。目前「阿濱」在何處所，因已經
    很久沒有聯絡了，伊不知道他在哪裡。若警方查證後提供綽
    號「阿濱」之男子的照片給伊指認，伊可以清楚指認出來等
    語（見臺中縣警察局烏日分局刑案偵查卷第45、46頁，即98
    年5月4日警詢筆錄）。另於警詢中證稱：（提示指認犯罪嫌
    疑人紀錄表）伊只認識編號9號之人。伊只知道他的綽號叫
    做「阿濱」。編號9號之人是伊在第一次筆錄中所陳述，向
    他購買毒品之人。編號9號之人是伊於97年12月底之前向他
    購買第一級毒品海洛因之人。伊是在清水鎮○○里○○路中
    油加油站附近交易居多。通電話交易買賣毒品之人，與當面
    與我面交毒品之人為同一人。伊只有跟綽號「阿濱」之人購
    買毒品，沒見過其他人等語明確（見臺中縣警察局烏日分局
    刑案偵查卷第47、48頁，即98年5月27日警詢筆錄）。警員
    提示予證人丙○○指認之指認表編號9之人即被告甲○○，
    有臺中縣警察局烏日分局指認犯罪嫌疑人紀錄表乙份在卷可
    參（見臺中縣警察局烏日分局刑案偵查卷第49、50頁）。則
    依證人丙○○於警詢、偵查之證述，其曾於97年10月27日，
    在臺中縣清水鎮○○路附近之加油站，向被告購買重量不詳
    ，價值1000元之海洛因1小包。
３、被告所使用之門號0000000000號行動電話，確曾於97年10月
    27日20時49分45秒、同日20時52分46秒與證人丙○○所使用
    之門號0000000000號行動電話聯絡，通話時間為24秒、4秒
    ，係由證人丙○○發話與被告聯絡，被告所使用之手機基地
    臺位址均在臺中縣清水鎮○○路46-51號，基地臺編碼為226
    82，有通聯調閱紀錄查詢單、通聯紀錄在卷可參（見臺中縣
    警察局烏日分局刑案偵查卷第54、55、118頁）。又經警方
    至證人丙○○前開陳述之交易地點勘查，於靠近臺中縣清水
    鎮○○路口確有一家中油加油站（地址為臺中縣清水鎮○○
    路48號），經在該加油站測試結果，於該加油站手機基地臺
    出現編號22682、22683、22554三組號碼，在該加油站斜對
    面路口即為臺中縣清水鎮○○路46-51號，該處樓上設有多
    家電信業者基地臺，有現場照片、基地臺測試照片、電子地
    圖等附卷可佐（見臺灣臺中地方法院檢察署98年度偵字第18
    107號偵查卷第33至37頁），顯見被告確於97年10月27日20
    時49分至53分該段時間，曾身處在臺中縣清水鎮○○路46-5
    1號附近。
４、又證人丙○○、被告均曾於97年10月至同年12月間，在童綜
    合醫療社團法人童綜合醫院接受美沙酮替代療法，有該醫院
    99年7月13日（99）童醫字第1099號函暨所附具之看診紀錄
    、驗尿紀錄，證人丙○○於97年10月21日、同年11月17日、
    同年12月30日之驗尿結果，有2次呈嗎啡陽性反應，則證人
    楊鎮○於○段時間雖有接受美沙酮替代療法，然仍曾施用第
    一級毒品海洛因，亦與證人丙○○前揭所述相符。
５、至證人丙○○於本院審理時改稱：伊之前所施用的海洛因，
    是否曾經向一位綽號「阿賓」的男子購買過，因時間太久了
    ，伊忘記了。伊於警局製作筆錄時，伊是在戒斷期，而且伊
    有器質性精神病，伊有癲癇，伊曾在陽光醫院就醫過，所以
    伊之前所述的都已經忘記了。伊跟被告可能以前有接觸過，
    被告現在頭髮剪掉了，比較不像，年輕時好像有打架過。伊
    製作筆錄後，被告曾經找過伊，就聊天而已，講以前恩怨的
    事情。伊之所以會跟檢察官講被告希望伊幫忙那些話，是因
    為伊會怕。被告當時說要幫忙，意思是指打架和解的事情。
    伊記得有一次曾拿1000元給被告，他說要幫伊再出1000元，
    要拿更好的海洛因給伊，但後來該次到底有無調到海洛因，
    伊忘記了，該次伊確定有把1000元交給被告。伊曾於97年10
    月27日到同年12月18日與被告間，有這麼多次的通話紀錄，
    被告說他沒有在賣海洛因，所以伊只有打電話而已，沒有什
    麼見面。97年10月27日20時49分45秒，伊與被告該通電話內
    容，伊忘記了，是否是打電話問被告有無毒品，伊也忘了。
    在3分鐘之後，也就是同日的20時點52分54秒，伊再打電話
    給被告，是那時候伊需要用海洛因，要被告幫伊調，但是被
    告一直跟伊說他沒有。伊在這通電話裡面跟被告說什麼、被
    告回答說什麼，伊已經不太記得了。之所以會再打一通，因
    為當時伊在提藥，人不舒服，所以伊不知道自己在說什麼，
    伊有服用醫院所提供治療戒斷的藥，只記得當時被告跟伊說
    他現在沒有在用海洛因，後來伊就把電話掛掉了。伊年輕時
    ，被告曾帶小弟打過伊，為何伊會在97年10月到12月間，與
    被告一直有電話往來，伊忘了，伊也忘了是否曾向被告拿過
    海洛因。伊與被告之前曾有過節，之後就沒有。伊在警詢、
    偵查中沒有要故意誣陷被告，伊有在沙鹿童綜合醫院喝過美
    沙酮，有碰過被告云云（見本院99年7月1日審理筆錄第10至
    15頁），然證人丙○○前開於本院所為之證述，就是否曾向
    被告購買海洛因乙節，所述顯有避重就輕之情形，該等證言
    顯有下列疑義：
、被告於本院準備程序時陳稱，其對證人丙○○沒有印象云云
    （見本院99年5月28日準備程序筆錄），俟證人丙○○到庭
    作證時則稱，其不認識證人丙○○，好像只有在喝美沙酮時
    有碰過，其不知道證人丙○○為何會打電話給其，00000000
    00號行動電話是其於98年1月才開始使用云云（見本院99年7
    月1日審理筆錄第15頁）；然證人丙○○於本院審理時證稱
    ，其於年輕時即結識被告，並曾經因打架而心生嫌隙，顯與
    被告前開所述未符。
、被告於本院審理時自承，其曾使用門號0000000000號行動電
    話，並以該行動電話於97年10月27日、同年12月18日與證人
    乙○○所使用之門號0000000000號行動電話聯絡、於97年12
    月15日與證人丁○○所使用之門號0000000000號行動電話聯
    絡等語（見本院99年5月28日準備程序筆錄），則被告既於
    97年10月27日即使用門號0000000000號行動電話與證人乙○○聯絡，豈可能於98年1月才開始使用該門號0000000000號
    行動電話？
、再證人丙○○於警詢、偵查中就其向被告購買海洛因之時間
    、地點、聯絡方式、購入海洛因之價格、數量，均已證述明
    確，核與其、被告所使用之行動電話之通聯紀錄、曾至童綜
    合醫療社團法人童綜合醫院接受美沙酮替代療法等情相符，
    已詳如前述，復參以證人丙○○於警詢、偵查中曾多次表示
    ，其擔心因為作證指認被告而影響其及其家人之安全（見臺
    中縣警察局烏日分局刑案偵查卷第46、48頁、臺灣臺中地方
    法院檢察署98年度他字第3105號偵查卷第37頁、臺灣臺中地
    方法院檢察署98年度偵字第18107號偵查卷第13頁），則證
    人丙○○於本院審理時所為翻異前詞之證述，顯無足為被告
    有利之認定。
(二)、就證人乙○○部分：
１、證人乙○○於偵查中結證稱：伊的手機號碼是0000000000，
    都是伊在使用。伊於92年、93年，在臺中監獄服刑時認識綽
    號「土豆」的人，他約30幾歲，平頭，沒有戴眼鏡，皮膚比
    較黑，170公分。海口口音，講話不會很快，也不會大舌頭
    ，講話正常。是伊先出來的，他何時出來伊不知道。伊後來
    在金門當兵，95年回臺時遇到他的，是在清水進香看熱鬧時
    遇到的。後來找他都是約在清水漁港路那裡的中油加油站，
    他不是在哪裡上班，伊不知道路，都約在那裡見面。第一次
    見面時聊天，伊問他現在在幹嘛，他說還是一樣，那時是伊
    經過，他叫伊，伊認出他，然後上他的車，後來有施用海洛
    因，伊與他互留電話。伊是1、2個禮拜有領錢才會打給他，
    一次通常是買2000元，有錢的時候才會買，1個月約3次。第
    一次拿錢給他約是在中秋節之後，因為睡不著才打電話給他
    。伊是跟他買海洛因，見面地點都是約在加油站，伊都是用
    伊的手機打給他，在家裡打，打完就直接過去，快到時會打
    電話給他。他是開車來，車是深咖啡色，他是開同一款TOYO
    TA等語（見臺灣臺中地方法院檢察署98年度他字第3105號偵
    查卷第32、33頁）；另於偵查中結證稱：被告甲○○有打電
    話給伊，問伊有沒有被傳喚，請伊幫他一下，伊說伊已經跟
    檢察官講了。伊之前電話是0000000000。伊都是跟他約在加
    油站那邊，地點都是他跟伊講的。伊之前有約在過那邊，後
    來打電話給他，他就說一樣約在那裡。（提示照片）是在這
    裡。伊通常都是傍晚、晚上跟他拿比較多。97年12月18日晚
    上7點16分、10點8分，伊都有打電話給他，伊可能是7點打
    電話給他問他有沒有空，伊去之前都會打電話給他問他有沒
    有空。伊會問說伊晚一點過去找他，伊到了之後在打電話給
    他，他5到10分鐘會開車過來。通常伊從臺中市開車過去需
    要1個小時。如果只有打1通電話的，可能就是沒有去找他，
    可能是因為他沒有空，也可能是在聊天。如果是打了1通電
    話，同一天1小時後再打1通，那應該是就有去拿。跟他約見
    面有時是買毒品，也有約見面，伊與被告之前很好，在監獄
    曾經是住同一房。伊97年12月8日這天應該有買。應該是97
    年2月18日、10月27日，這兩天比較可能是有去拿，伊一次
    去買2、3000元，他會給伊1包，裡面會有2、3000元的量。
    伊因為睡不著，安眠藥吃了會不舒服，所以拿海洛因，吃了
    之後會頭暈暈的。交易情形是他會開車來，停在伊附近，伊
    下車，坐進他的副駕駛座，然後拿錢給他，他馬上再給伊多
    少錢的貨，伊與被告不會在電話裡話說要買多少。伊大部分
    是回到家再施用。10月27日伊是下午5點下班，下午5點10
    分打電話給他可能是下班打電話給他，然後7點多到臺中縣
    清水鎮。他說他住在加油站附近。（提示空白指認表）9號
    是甲○○。（提示警卷所附甲○○照片）是伊指認的等語明
    確（見臺灣臺中地方法院檢察署98年度偵字第18107號偵查
    卷第18至20頁）。
２、其於警詢中證稱：伊的行動電話門號是0000000000，是96年
    度所申辦，至今已使用超過2年多了，都是伊本人在使用，
    沒有借他人使用。伊有毒品刑案資料、戒治一次、勒戒一次
    。最後一次施用毒品是97年12月底左右，從那時候伊都服用
    美沙酮至98年2月份止，伊只施用海洛因。於97年12月底前
    所施用的海洛因來源是向一名綽號「土豆」之男子購買的。
    聯繫綽號「土豆」之男子購買毒品是以伊自己的門號000000
    0000撥打綽號「土豆」之男子所使用門號0000000000，並在
    電話中詢問綽號「土豆」人在哪裡，對方就會跟說他人在哪
    裡，伊就直接過去他所說的地點找他，並到達約定的場所後
    ，現場交易毒品購買的數量及種類，綽號「土豆」他也知道
    伊只會買海洛因。伊於97年12月底之前，向綽號「土豆」之
    男子購買毒品的時間約半年。都是綽號「土豆」之男子主動
    打電話給伊，並詢問伊要不要購買毒品的。伊於92、93年間
    ，在監獄中就認識他，於94年出監後，遇到綽號「土豆」之
    男子，才會留下雙方的電話，這樣才搭上的。伊不知道的全
    名，大約知道他姓姚、叫什麼姚*（譯音：霖），他是清水
    鎮或是梧棲鎮的人，年約30多歲、高約170公分、沒有戴眼
    鏡、平頭、皮膚略黑，他駕駛一輛豐田舊型（咖啡色）自用
    小客車。伊向綽號「土豆」之男子所購買的毒品，施用完之
    後頭會暈暈的，身體會比較輕鬆。綽號「土豆」之男子他之
    前有寫信給伊，有留下的真實姓名等語（見臺中縣警察局烏
    日分局刑案偵查卷第61、62頁，即98年5月4日警詢筆錄）；
    另於警詢中證稱：（提示指認犯罪嫌疑人紀錄表）伊只認識
    編號9號之人，只知道他的綽號叫做「土豆」。編號9號之人
    是伊在第一次筆錄中所陳述，向他購買毒品之人。編號9號
    之人即是伊於97年12月底之前向他購買海洛因之人。向綽號
    「土豆」約定交易購買的地點都是在清水鎮○○里○○路中
    油加油站附近交易居多。編號9號之人即是伊第一次筆錄所
    稱姓姚之男子等語（見臺中縣警察局烏日分局刑案偵查卷第
    63 、63-1頁，即98年5月26日警詢筆錄），警員提示予證人
    乙○○指認之指認表編號9之人即被告甲○○，有臺中縣警
    察局烏日分局指認犯罪嫌疑人紀錄表、指認嫌疑人照片年籍
    對照表各乙份在卷可參（見臺中縣警察局烏日分局刑案偵查
    卷第64至66頁）。則依證人乙○○於警詢、偵查之證述，其
    曾於97年10月27日、同年12月18日，在臺中縣清水鎮○○路
    附近之中油加油站，向被告購買重量不詳，價值2000、3000
    元之海洛因1小包。
３、被告所使用之門號0000000000號行動電話，確曾於97年10月
    27日17時10分52秒、同日19時48分31秒、97年12月18日19時
    16分30秒、同日22時8分36秒，與證人乙○○所使用之門號
    0000000000號行動電話聯絡，通話時間為23秒、7秒、16秒
    、10秒，係由證人乙○○發話與被告聯絡，被告所使用之手
    機基地臺位址，97年10月27日均在臺中縣清水鎮○○路46-5
    1號、97年12月18日係在臺中縣清水鎮○○路12-2號3樓、臺
    中縣清水鎮○○路46-51號，有通聯調閱紀錄查詢單、通聯
    紀錄各乙份在卷可參（見臺中縣警察局烏日分局刑案偵查卷
    第69、70、117頁背面、118頁正面、147頁正面），依證人
    乙○○與被告通聯時間以觀，確如證人乙○○前開所言，其
    第一通電話先與被告約定見面後，再相隔晚一點的時間，等
    其到約定地點後，再打電話告知被告其已到約定地點乙情相
    符。
４、被告就前揭97年10月27日、同年12月18日第二通電話與證人
    乙○○通話時，其手機基地臺位址均在臺中縣清水鎮○○路
    46-51號，基地臺編碼為22682，上開通聯紀錄在卷可參，又
    經警方至證人乙○○所陳述之交易地點勘查，在臺中縣清水
    鎮○○路附近，臺中縣清水鎮○○路48號設有中油加油站，
    經在該加油站測試結果，於該加油站手機基地臺出現編號22
    682、22683、22554三組號碼，在該加油站斜對面路口即為
    臺中縣清水鎮○○路46-51號，該處樓上設有多家電信業者
    基地臺，有現場照片、基地臺測試照片、電子地圖等附卷可
    佐（見臺灣臺中地方法院檢察署98年度偵字第18107號偵查
    卷第33至37頁），顯見被告於97年10月27日19時48分許、同
    年12月18日22時8分許，曾身處該基地臺附近，而該基地臺
    與證人乙○○所述，其交易海洛因之地點十分相近。
５、又證人乙○○曾於92年間，因施用毒品案件，自92年6月19
    日至93年1月9日間止，在臺中戒治所執行強制戒治，自93年
    1月9日至94年3月31日因案在臺中監獄執行；被告曾自92年4
    月2日至同年93年5月2日，在臺中看守所執行觀察勒戒及強
    制戒治，自93年5月2日至96年7月16日因案在臺中監獄執行
    ，有臺灣高等法院在監在押全國紀錄表在卷可參，與證人乙○○前開所述，其於92、93年間，因在臺中監獄服刑時而結
    識被告等即相符。被告於本院審理時陳稱，其本來就認識證
    人乙○○，與證人乙○○間沒有恩怨糾紛等語（見本院99年
    8月26日審理筆錄第9頁），衡情被告與證人乙○○間既無任
    何仇隙，實無設詞構陷被告之必要。
６、至證人乙○○於偵查中證述，其向被告所購買海洛因之代價
    為2000、3000元，已如前述，證人乙○○因交易時間已久，
    而未能確認究係以2000元或3000元之代價購得，則從被告有
    利之認定，應認被告係分別以2000元之價格，出售重量不詳
    之海洛因各1包予證人乙○○2次。
(三)、就證人丁○○部分：
１、證人丁○○於本院審理時結證稱：伊之前曾施用海洛因，但
    現在已經在接受美沙酮治療。伊以前所施用的海洛因，曾經
    向一位綽號「土豆」的人購買，但是電話伊記不得了，伊自
    己的電話是0000000000，後來換使用0000000000。伊之前在
    警詢及偵查中說「土豆」的電話是0000000000，所述實在，
    伊於在警詢指認「土豆」的刑事檔案照片實在，伊在警詢中
    指認的照片的人就是伊向他購買海洛因的「土豆」。伊是何
    時向被告購買海洛因，詳細時間伊不記得了。97年12月15
    日14時36分59秒到同日的15時43分37秒，伊在偵查中經過檢
    察官提示通聯紀錄，伊表示這7通電話就是跟被告聯絡購買
    海洛因，應該是有，因為當天有打這麼多次電話，應該是伊
    聯絡被告，被告都一直還沒有出門，伊催促他，依照平常情
    形，這樣的通話狀況，應該是有交易毒品。伊跟被告購買毒
    品時，在電話中伊都是跟他說做工一天，就是要買1000元海
    洛因。被告都是跟伊約在哪裡交易，地點伊真的不記得了。
    依照通聯紀錄及偵查中檢察官給伊看的照片，交易的地點是
    在清水鎮○○路48號的中油加油站前。交易情形是伊會先到
    ，在那邊等，如果等了一陣子他還沒有來，伊就會再打電話
    催他，等被告到了，伊就靠近他的車，不會上車，拿了毒品
    ，一手交錢，一手交貨就走了。伊跟被告間沒有無仇恨或糾
    紛，伊之前在警詢、偵查中所述均實在，伊於97年12月確實
    有施用海洛因，伊去醫院喝美沙酮時，每個月都有驗尿，有
    紀錄可以查。伊確定有跟被告買過海洛因，買過1次，之所
    以知道要跟被告買海洛因，是因為去沙鹿童綜合醫院喝美沙
    酮看到被告因此才知道等語明確（見本院99年7月1日審理筆
    錄第2至5頁）。
２、其於偵查中結證稱：伊會知道被告的電話是在喝美沙酮的地
    方問其他人的。伊都是電話拿起來就叫被告說「朋友」。被
    告與伊間沒有仇恨，伊也沒有亂誣指他。伊之前的電話是00
    00000000現在換0000000000。伊與被告大部分都是約在加油
    站斜對面，在北堤路口、臨海路上，伊出門會先打一通電話
    給他，快到之前剩5至10分鐘的車程時，伊會再打電話給他
    ，告訴他說伊快到了，到了之後伊等個1、2分鐘他就會到，
    如果等的比較久，伊會再打電話給他。伊騎車過去約3、5分
    鐘。伊都騎很快，約90到100公里。伊跟被告不熟，如果打
    電話找他，應該就是跟他買毒品。被告都是開車來，開深色
    的TOYOTA，交易的情形是他停車在伊旁邊，伊靠過去，從車
    窗拿錢給他，他就給伊1包海洛因，是用夾鍊袋裝，他就立
    刻開車走。在電話裡面伊就會告訴他，伊要做一工或做兩工
    ，他就會知道伊要多少。伊跟他不熟，不會坐進他的車上。
    為何12月15日伊共打了7通電話給他，伊真的忘記為何會打
    7通。那天伊真的有遇到被告，伊有時個性比較急，會打電
    話催他，他會回說要到了、要到了，口氣比較不耐煩一點。
    伊吃了他的藥就是會有一種感覺，通體舒暢，還會想要再施
    用。通聯30秒大概就是伊打電話給被告說「土豆你在哪，要
    做工有無工可以做?」他說「有喇啦，要做幾工?」伊說「一
    工。你要多久?我五分鐘就可以到了。」他講話慢慢的，會
    想一下再說「好，可以。」（提示空白指認表）9號是甲○○。（提示警卷所附甲○○照片）這個人是伊在警局指認的
    等語明確（見臺灣臺中地方法院檢察署98年度偵字第18107
    號偵查卷第23至25頁）。警員提示予證人丁○○指認之指認
    表編號9之人即被告甲○○，有臺中縣警察局烏日分局指認
    犯罪嫌疑人紀錄表、指認嫌疑人照片年籍對照表各乙份在卷
    可參（見臺中縣警察局烏日分局刑案偵查卷第83至85頁），
    則依證人丁○○於本院審理、偵查之證述，其曾於97年12月
    15日，在臺中縣清水鎮○○路48號中油加油站前，向被告購
    買重量不詳，價值1000元之海洛因1小包。
３、被告所使用之門號0000000000號行動電話，確曾於97年12月
    15日14時36分59秒、同日14時39分27秒、同日15時22分18秒
    、同日15時24分19秒、同日15時30分49秒、同日15時33分49
    秒、同日15時43分37秒，與證人丁○○所使用之門號000000
    0000號行動電話聯絡，通話時間為30秒、23秒、17秒、9秒
    、6秒、9秒、14秒，係由證人丁○○發話與被告聯絡，被告
    所使用之手機基地臺位址，分別於臺中縣梧棲鎮○○路○段
    346號、臺中縣梧棲鎮○○路○段346號、臺中縣清水鎮○○
    路46-51號、臺中縣清水鎮○○路46-51號、臺中縣清水鎮
    ○○路46-51號、臺中縣清水鎮○○路48-97號、臺中縣清水
    鎮○○路46-51號，基地臺編號為22064、22064、22682、
    22682、22682、22546、22682號，有通聯調閱紀錄查詢單、
    通聯紀錄各乙份在卷可參（見臺中縣警察局烏日分局刑案偵
    查卷第88、89、144頁）。經警方至證人丁○○前開陳述，
    位於臺中縣清水鎮○○路48號中油加油站之交易地點勘查，
    經在該加油站測試結果，於該加油站手機基地臺出現編號
    22682、22683、22554三組號碼，在該加油站斜對面路口即
    為臺中縣清水鎮○○路46-51號，該處樓上設有多家電信業
    者基地臺，有現場照片、基地臺測試照片、電子地圖等附卷
    可佐（見臺灣臺中地方法院檢察署98年度偵字第18107號偵
    查卷第33至37頁），顯見被告確於97年12月15日15時22分至
    43分該段時間，身處在臺中縣清水鎮○○路46-51號附近。
４、又證人丁○○、被告均曾於97年10月至同年12月間，在童綜
    合醫療社團法人童綜合醫院接受美沙酮替代療法，有該醫院
    99年7月13日（99）童醫字第1099號函暨所附具之看診紀錄
    、驗尿紀錄，證人丁○○於97年10月14日、同年11月17日、
    同年12月22日之驗尿結果，均呈嗎啡陽性反應，則證人丁○○於該段時間雖有接受美沙酮替代療法，然仍有施用第一級
    毒品海洛因，與證人丁○○前開所述相符。
５、被告於本院準備程序時陳稱，其與證人丁○○是朋友，有時
    候證人丁○○會打電話來煩其，所以有點不愉快，但其未曾
    與證人丁○○吵架或打架等語（見本院99年5月28日準備程
    序筆錄第4頁）；於本院審理程序時陳稱，其與證人丁○○
    間，沒有恩怨糾紛等語（見本院99年8月26日審理筆錄第9頁
    ），衡情被告與證人丁○○間既無任何仇隙，實無設詞構陷
    被告之必要。
(四)、綜上所述，被告確於前開時間、地點，販售第一級毒品海洛
    因予證人丙○○、乙○○、丁○○。參以我國就販賣海洛因
    行為之查緝一向執法甚嚴，並科以重刑，且販賣海洛因係違
    法行為，不可公然為之，亦無公定價格，容易分裝及增減份
    量，每次買賣之價量，可能隨時依雙方關係深淺、資力、需
    求量及對行情之認知、來源是否充裕、查緝是否嚴謹、購買
    者被查獲時供述購買對象之可能風險之評估等情形，而異其
    標準，非可一概而論；販賣之利得，除被告坦承犯行或價量
    俱臻明確外，委難察得實情，販賣之人從價差或量差中牟利
    之方式雖異，其意圖營利之販賣行為則同一。兼參酌海洛因
    量微價高，販賣者有暴利可圖，茍非意圖販賣營利，一般人
    豈會甘冒重刑而販賣海洛因，是被告有營利之意圖至明。是
    被告所為之辯解，顯與事實不符而不足採信。本件事證明確
    ，被告販賣第一級毒品海洛因之犯行堪以認定，應予依法論
    科。
三、論罪科刑部分：
(一)、按海洛因係屬毒品危害防制條例第2條第2項第1款所定之第
    一級毒品，不得非法持有、販賣及轉讓。復按被告甲○○所
    犯販賣第一級毒品罪後，毒品危害防制條例第4條業已修正
    ，並於98年5月20日公布，同年月23日施行，是被告犯後法
    律已有變更，修正前毒品危害防制條例第4條第1項之規定為
    ：「製造、運輸、販賣第一級毒品者，處死刑或無期徒刑；
    處無期徒刑者，得併科新臺幣1千萬元以下罰金。」，修正
    後毒品危害防制條例第4條第1項則規定為：「製造、運輸、
    販賣第一級毒品者，處死刑或無期徒刑；處無期徒刑者，得
    併科新臺幣2千萬元以下罰金。」，依刑法第2條第1項但書
    ，綜合上述比較結果，本件顯屬修正前毒品危害防制條例之
    規定較有利於被告，依刑法第2條第1項規定，自應適用修正
    前毒品危害防制條例之規定。是核被告所為，均係違反修正
    前毒品危害防制條例第4條第1項之販賣第一級毒品罪。
(二)、被告因販賣而持有第一級毒品海洛因之低度行為，各為其販
    賣第一級毒品之高度行為所吸收，均不另論罪。被告所為如
    附表所示4次販賣第一級毒品之犯行，犯意各別，行為互殊
    ，應予分論併罰。
(三)、被告前於85年間，因違反肅清煙毒條例及麻醉藥品管理條例
    等案件，經本院以85年度訴字第2303號分別判處有期徒刑3
    年6月、6月，應執行刑有期徒刑3年10月確定；於86年間，
    又因違反肅清煙毒條例及麻醉藥品管理條例等案件，經本院
    以86年度訴字第2303號分別判處有期徒刑3年8月、6月，應
    執行刑有期徒刑4年確定，前開二案件經接續執行，於90年2
    月16日假釋付保護管束，嗣因假釋遭撤銷，於93年5月2日入
    監執行殘刑。前揭兩案其後均依中華民國九十六年罪犯減刑
    條例各減應執行刑為有期徒刑1年11月、2年確定，於96年7
    月16日該減刑條例生效時執行完畢，有臺灣臺中地方法院檢
    察署刑案資料查註紀錄表、臺灣高等法院被告前案紀錄表各
    乙份在卷可參，其受徒刑執行完畢後，5年以內故意再犯附
    表所示有期徒刑以上之刑之4罪，均為累犯，除販賣第一級
    毒品罪之法定本刑為死刑、無期徒刑部分，不得加重外，餘
    均應依刑法第47條第1項規定加重其刑。
(四)、再販賣第一級毒品罪之法定刑雖為死刑或無期徒刑，然同為
    販賣第一級毒品之人，其原因動機不一，犯罪情節未必盡同
    ，或有大盤毒梟者，亦有中、小盤之分，甚或僅止於吸毒者
    友儕間為求互通有無之有償轉讓者亦有之，其販賣行為所造
    成危害社會之程度自屬有異，法律科處此類犯罪，所設之法
    定最低本刑卻同為「死刑或無期徒刑」，不可謂不重。於此
    情形，倘依其情狀處以較輕之徒刑，即足以懲儆，並可達防
    衛社會之目的者，自非不可依客觀之犯行與主觀之惡性二者
    加以考量其情狀，是否有可憫恕之處，適用刑法第59條之規
    定酌量減輕其刑，期使個案裁判之量刑，能斟酌至當，符合
    比例原則。本案被告販賣第一級毒品海洛因之對象僅丙○○
    、乙○○、丁○○3人，且所犯販賣第一級毒品海洛因之價
    格分別為1000元、2000元、2000元、1000元，販賣之數量、
    對象、次數及獲取之利益非龐大，倘予以宣告法定最低度刑
    期殊嫌過重，難謂符合罪刑相當性及比例原則，客觀上足以
    引起一般之同情，其販賣第一級毒品之犯罪情狀尚有可憫之
    處，爰就其所犯附表所示販賣第一級毒品罪，均依刑法第59
    條規定，酌減其刑，就罰金刑部分，應先加後減之。
(五)、爰審酌海洛因毒品對社會秩序及國民健康危害至深且鉅，嚴
    重影響社會治安，製造、運輸、販賣等行為情節尤重，更應
    嚴加非難，所為實乃法所不容而懸為厲禁，被告明知海洛因
    對人體健康戕害甚鉅，為牟取利益，無視國家杜絕毒品犯罪
    之禁令，竟販賣海洛因，肇生他人施用毒品之來源，戕害國
    民身心健康，且有滋生其他犯罪之可能，對社會所生危害程
    度非輕，兼衡酌被告販賣海洛因之次數為4次，販賣對象為3
    人，販賣海洛因所得合計為6000元，犯後猶矢口否認之犯後
    態度等一切情狀，分別量處如附表所示之刑，並定其應執行
    之刑。
(六)、沒收部分：
１、按毒品危害防制條例第19條第1項規定，犯販賣毒品罪者，
    其犯罪所得之財物均沒收之，係採義務沒收主義。故販賣毒
    品所得之對價，不問其中成本若干，利潤多少，均應全部諭
    知沒收，貫徹政府查禁煙毒之決心，以符立法本旨（最高法
    院91年度臺上字第2419號判決意旨參照）。又按毒品危害防
    制條例第19條第1項規定「犯第4條至第9條、第12條、第13
    條或第14條第1項、第2項之罪者，其供犯罪所用或因犯罪所
    得之財物，均沒收之，如全部或一部不能沒收時，追徵其價
    額或以其財產抵償之」，係刑法第38條第1項第2款、第3款
    沒收之特別規定。本件未扣案如附表所示之被告販賣第一級
    毒品所得合計6000元，應依毒品危害防制條例第19條第1項
    規定宣告沒收，如全部或一部不能沒收時，以其財產抵償之
    。
２、未扣案之門號0000000000號行動電話1支（含SIM卡1張，無
    證據證明已滅失），係被告所有，並供聯繫毒品交易事宜之
    用，業經證人丙○○、乙○○、丁○○證述明確，並有通聯
    紀錄在卷可憑；且因行動電話之服務須以SIM卡為介面，故
    行動電話業者於出租行動電話門號予消費者使用時，即同時
    附帶提供SIM卡給消費者做為門號使用之介面，故於電信公
    司接受消費者申辦門號並將該門號開通上線時，該公司即將
    SIM卡所有權移轉予消費者，有司法院97年5月6日院臺廳刑
    一字第0970009760號函暨所附之各該電信公司函及申請書、
    服務契約書等可參，是以行動電話之SIM卡應認為係屬客戶
    所有。從而，上開行動電話1支（含SIM卡1張），為供被告
    犯毒品危害防制條例第4條之罪所用之物，應依毒品危害防
    制條例第19條第1項規定宣告沒收，如全部或一部不能沒收
    時，追徵其價額或以其財產抵償之。
據上論結，應依刑事訴訟法第299條第1項前段，修正前毒品危害
防制條例第4條第1項、第19條第1項，刑法第2條第1項但書、第
11 條、第47條第1項、第59條、第51條第5款，判決如主文。
中    華    民    國    99    年    9     月    24    日
                        臺灣臺中地方法院刑事第十六庭
                            審判長法  官  巫淑芳
                                  法  官  戴嘉慧
                                  法  官  劉麗瑛
以上正本證明與原本無異。
如不服本判決應於收受判決後10日內向本院提出上訴書狀，並應
敘述具體理由；其未敘述上訴理由者，應於上訴期間屆滿後20日
內向本院補提理由書（均須按他造當事人之人數附繕本）「切勿
逕送上級法院」。
                                 書記官  王玟
中    華    民    國    99    年    9     月    24    日
附錄論罪科刑法條
毒品危害防制條例第4條第1項
製造、運輸、販賣第一級毒品者，處死刑或無期徒刑；處無期徒
刑者，得併科新臺幣 2 千萬元以下罰金。
【附表】
┌──┬───────┬───────┬────┬─────────┬────┬───────┐
│編號│   交易時間   │   交易地點   │販賣對象│     交易方式     │交易金額│所犯罪名、應處│
│    │              │              │        │                  │（新臺幣│之刑及從刑    │
│    │              │              │        │                  │）      │              │
├──┼───────┼───────┼────┼─────────┼────┼───────┤
│1   │97年10月27日20│臺中縣清水鎮臨│丙○○  │姚鈺麟基於販賣第一│1000元  │姚鈺麟販賣第一│
│    │時、21時許    │海路48號中油加│        │級毒品海洛因之犯意│        │級毒品，累犯，│
│    │              │油站前        │        │，以其所有之門號  │        │處有期徒刑拾伍│
│    │              │              │        │0000000000號行動電│        │年貳月，未扣案│
│    │              │              │        │話與丙○○所使用之│        │之販賣毒品所得│
│    │              │              │        │門號0000000000號行│        │新臺幣壹仟元，│
│    │              │              │        │動電話聯絡，約定至│        │沒收，如全部或│
│    │              │              │        │左列地點碰面後，由│        │一部不能沒收時│
│    │              │              │        │姚鈺麟將第一級毒品│        │，以其財產抵償│
│    │              │              │        │海洛因1包交予楊鎮 │        │之。未扣案之門│
│    │              │              │        │維，丙○○交付1000│        │號0000000000號│
│    │              │              │        │予姚鈺麟而完成交易│        │行動電話壹支（│
│    │              │              │        │。                │        │含SIM卡壹張） │
│    │              │              │        │                  │        │沒收，如全部或│
│    │              │              │        │                  │        │一部不能沒收時│
│    │              │              │        │                  │        │，追徵其價額或│
│    │              │              │        │                  │        │以其財產抵償之│
│    │              │              │        │                  │        │。            │
├──┼───────┼───────┼────┼─────────┼────┼───────┤
│2   │97年10月27日19│臺中縣清水鎮臨│乙○○  │姚鈺麟基於販賣第一│2000元  │姚鈺麟販賣第一│
│    │時48分許      │海路48號中油加│        │級毒品海洛因之犯意│        │級毒品，累犯，│
│    │              │油站前        │        │，以其所有之門號  │        │處有期徒刑拾伍│
│    │              │              │        │0000000000號行動電│        │年參月，未扣案│
│    │              │              │        │話與乙○○所使用之│        │之販賣毒品所得│
│    │              │              │        │門號0000000000號行│        │新臺幣貳仟元，│
│    │              │              │        │動電話聯絡，約定至│        │沒收，如全部或│
│    │              │              │        │左列地點碰面後，由│        │一部不能沒收時│
│    │              │              │        │姚鈺麟將第一級毒品│        │，以其財產抵償│
│    │              │              │        │海洛因1包交予施慶 │        │之。未扣案之門│
│    │              │              │        │祥，乙○○交付2000│        │號0000000000號│
│    │              │              │        │予姚鈺麟而完成交易│        │行動電話壹支（│
│    │              │              │        │。                │        │含SIM卡壹張） │
│    │              │              │        │                  │        │沒收，如全部或│
│    │              │              │        │                  │        │一部不能沒收時│
│    │              │              │        │                  │        │，追徵其價額或│
│    │              │              │        │                  │        │以其財產抵償之│
│    │              │              │        │                  │        │。            │
├──┼───────┼───────┼────┼─────────┼────┼───────┤
│3   │97年12月18日22│臺中縣清水鎮臨│乙○○  │姚鈺麟基於販賣第一│2000元  │姚鈺麟販賣第一│
│    │時8分許       │海路48號中油加│        │級毒品海洛因之犯意│        │級毒品，累犯，│
│    │              │油站前        │        │，以其所有之門號  │        │處有期徒刑拾伍│
│    │              │              │        │0000000000號行動電│        │年參月，未扣案│
│    │              │              │        │話與乙○○所使用之│        │之販賣毒品所得│
│    │              │              │        │門號0000000000號行│        │新臺幣貳仟元，│
│    │              │              │        │動電話聯絡，約定至│        │沒收，如全部或│
│    │              │              │        │左列地點碰面後，由│        │一部不能沒收時│
│    │              │              │        │姚鈺麟將第一級毒品│        │，以其財產抵償│
│    │              │              │        │海洛因1包交予施慶 │        │之。未扣案之門│
│    │              │              │        │祥，乙○○交付2000│        │號0000000000號│
│    │              │              │        │予姚鈺麟而完成交易│        │行動電話壹支（│
│    │              │              │        │。                │        │含SIM卡壹張） │
│    │              │              │        │                  │        │沒收，如全部或│
│    │              │              │        │                  │        │一部不能沒收時│
│    │              │              │        │                  │        │，追徵其價額或│
│    │              │              │        │                  │        │以其財產抵償之│
│    │              │              │        │                  │        │。            │
├──┼───────┼───────┼────┼─────────┼────┼───────┤
│4   │97年12月15日15│臺中縣清水鎮臨│丁○○  │姚鈺麟基於販賣第一│1000元  │姚鈺麟販賣第一│
│    │時餘許        │海路48號中油加│        │級毒品海洛因之犯意│        │級毒品，累犯，│
│    │              │油站前        │        │，以其所有之門號  │        │處有期徒刑拾伍│
│    │              │              │        │0000000000號行動電│        │年貳月，未扣案│
│    │              │              │        │話與丁○○所使用之│        │之販賣毒品所得│
│    │              │              │        │門號0000000000號行│        │新臺幣壹仟元，│
│    │              │              │        │動電話聯絡，約定至│        │沒收，如全部或│
│    │              │              │        │左列地點碰面後，由│        │一部不能沒收時│
│    │              │              │        │姚鈺麟將第一級毒品│        │，以其財產抵償│
│    │              │              │        │海洛因1包交予蔡永 │        │之。未扣案之門│
│    │              │              │        │進，丁○○交付1000│        │號0000000000號│
│    │              │              │        │予姚鈺麟而完成交易│        │行動電話壹支（│
│    │              │              │        │。                │        │含SIM卡壹張） │
│    │              │              │        │                  │        │沒收，如全部或│
│    │              │              │        │                  │        │一部不能沒收時│
│    │              │              │        │                  │        │，追徵其價額或│
│    │              │              │        │                  │        │以其財產抵償之│
│    │              │              │        │                  │        │。            │
└──┴───────┴───────┴────┴─────────┴────┴───────┘

司法院資訊處製作；財團法人民間司法改革基金會備份。
